臺灣臺中地方法院民事裁定　96年度小上字第9號
上　訴　人　甲○○
送達代收人　乙○○
被上訴人　　陽光綠意公寓大廈管理委員會
法定代理人　丙○○
上當事人間請求給付管理費事件，上訴人對於中華民國95年11月
2日本院臺中簡易庭95年中小字第2803號第一審判決提起上訴，
本院裁定如下：
    主    文
上訴駁回。
第二審訴訟費用新臺幣壹仟伍佰元由上訴人負擔。
    理    由
一、按對於小額程序之第一審裁判之上訴或抗告，非以其違背法
　　令為理由，不得為之。上訴狀內應記載上訴理由，表明：原
　  判決所違背之法令及其具體內容及依訴訟資料可認為原判決
    有違背法令之具體事實，民事訴訟法第436條之24第2項、第
    436 條之25，分別定有明文。又所謂判決有違背法令，乃指
    判決不適用法規或適用不當，亦為同法第468 條所明定，此
    亦為小額事件之上訴程序所準用（民事訴訟法第436 條之32
    第2 項參照）。而以判決有不適用法規或適用不當為上訴理
    由時，其上訴狀或理由書應有具體之指摘，並揭示該法規之
    條項或內容，若係成文法以外之法則，應揭示該法則之旨趣
    ，倘為司法院解釋或最高法院之判例，則應揭示該判解之字
    號或其內容，如依民事訴訟法第469條所列第1款至第5 款事
    由提起上訴時（第6款未準用，參照民事訴訟法第436條之32
    第2 項規定），其上訴狀或理由書應揭示合於該條款之事實
    ，上訴理由狀如未依此項方法表明者，即難認為已對原判決
    之違背法令有具體之揭示，其上訴自難認為合法（最高法院
    71年台上字第314號判例要旨參照）。
二、本件上訴意旨略以：(一)公寓大廈住戶管理費之數額訂定，為
    住戶大會之職權，並非管理委員會職權，而對於上訴人每月
    究竟應繳管理費數額究竟若干，原判決未記載依據為何，亦
    未要求被上訴人提出有關管理費訂定之住戶大會決議，且違
    反住戶規約第15條規定，定管理費數額得由管理委員會自由
    訂定收取，當有判決理由不備、矛盾之違誤。(二)公寓大廈住
    戶管理費本當基於公平合理原則訂定，通例皆按使用目的、
    使用頻率（如住家、商店、停車位、空戶），而訂立不同繳
    費金額；系爭公寓大廈之住家、商店、停車位、空戶之管理
    費金額，自始在管委會成立前，即由全體住戶依照公平合理
    原則約定不同數額，一體適用，歷經二十餘年全無疑誤，故
    縱然住戶大會決議廢棄商店、停車位、空戶之管理費不同數
    額，改按住家同樣金額收取，亦因違反公平合理原則，而應
    宣告無效。原判決對於上訴人提出之歷年繳費收據為空屋管
    理費數額證據，不附理由即否認系爭大廈空屋管理數額全體
    住戶口頭約定事實之存在，並違反公平原則，以未經合法調
    查是否真正之94年12月1日住戶臨時會議記錄，否認上訴人
    空屋管理費已經合法繳納事實，當有判決理由不備、證據資
    料未調查之違誤，爰請求廢棄改判等語。
三、按專有部分、約定專用部分之修繕、管理、維護，由各該區
    分所有權人或約定專用部分之使用人為之，並負擔其費用。
    共用部分、約定共用部分之修繕、管理、維護，由管理負責
    人或管理委員會為之。其費用由公共基金支付或由區分所有
    權人按其共有之應有部分比例分擔之。但修繕費係因可歸責
    於區分所有權人或住戶之事由所致者，由該區分所有權人或
    住戶負擔。其費用若區分所有權人會議或規約另有規定者，
    從其規定。公寓大廈管理條例第10條第1項、第2項，分別定
    有明文。本件上訴人為被上訴人社區之區分所有權人，是依
    上開規定，自有繳納有關專用、共用部分之修繕、管理、維
    護費用（下稱管理費）之責甚明。而系爭社區之各區分所有
    權人，每月應繳納之費用數額（即收費標準），業據被上訴
    人提出管理委員會公告、94年12月1日住戶臨時會議紀錄、
    94 年1月至12月陽光綠管理費繳交現況總表各一份為憑，且
    為上訴人於原審言詞辯論期日所不爭執（參原審卷第22、23
    、25、26、39、40頁），上訴人對於被上訴人主張其於上開
    期間之管理費僅繳納其中之一部分、部分未繳納乙事，亦未
    見爭執。是原審依據卷附之管理委員會公告、94年12月1日
    住戶臨時會議紀錄、94年1月至12月陽光綠管理費繳交現況
    總表、土地及建物登記簿謄本等為據，認被上訴人關於上訴
    人積欠管理費之主張為真實，另就上訴人所稱應受七折優惠
    之主張因未經大樓住戶臨時會議所同意而不可採用之理由，
    詳予論述，並依公寓大廈管理條例第21條規定，為上訴人應
    繳納所積欠管理費（23,001元）及法定遲延利息之判決，核
    與上開規定，尚無違誤。
四、核上訴人之上訴意旨，其內容實係就原審取捨證據、認定事
    實之職權行使，指摘其為不當，而未具體表明原判決所違背
    之法令及其具體內容，及依訴訟資料可認為原判決有違背法
    令之具體事實，而合於不適用法規之情形，自難認對原審判
    決之如何違背法令已有具體之指摘，揆諸首揭法規暨判例意
    旨，其上訴為不合法，應予駁回。
五、依民事訴訟法第436條之32第1項準用同法第436條之19第1項
    規定，第2審法院為訴訟費用之裁判時，應確定其訴訟費用
    額，而本件第2審訴訟費用額，審核卷附證物後確定為如主
    文第2項所示金額。
六、據上論結，依民事訴訟法第436條之32第2項、第471條第1項
    、第444條第1項前段、第95條、第78條，裁定如主文。
中　　華　　民　　國　　96　　年　　1 　　月　　25　　日
            民事第二庭    審判長法  官  許冰芬
                                法  官  林慧貞
                                法  官  王鏗普
正本係照原本作成
不得抗告。
中　　華　　民　　國　　96　　年　　1 　　月　　25　　日
                                書記官
